【裁判字號】    98,易,1798
【裁判日期】    980813
【裁判案由】    竊盜
【裁判全文】
臺灣板橋地方法院刑事判決              98年度易字第1798號
公  訴  人  臺灣板橋地方法院檢察署檢察官
被      告  丁○○○
                  （現於臺灣臺中監獄苗栗分監執行中）
上列被告因竊盜案件，經檢察官提起公訴（98年度偵字第15323
號），由本院裁定改依簡式審判程序審理，並判決如下：
    主  文
丁○○○竊盜，處有期徒刑肆月，如易科罰金，以新臺幣壹仟元
折算壹日，減為有期徒刑貳月，如易科罰金，以新臺幣壹仟元
折算壹日；又竊盜，處有期徒刑肆月，如易科罰金，以新臺幣壹
仟元折算壹日，減為有期徒刑貳月，如易科罰金，以新臺幣壹仟
元折算壹日；又攜帶兇器、毀越安全設備竊盜，處有期徒刑拾月
，減為有期徒刑伍月，如易科罰金，以新臺幣壹仟元折算壹日。
應執行有期徒刑捌月，如易科罰金，以新臺幣壹仟元折算壹日。
    事  實
一、丁○○○基於意圖為自己不法所有之各別犯意，先於民國95
    年9 月19日4 時許，在臺北縣永和市○○街44號前，趁乙○
    ○所有停放於該處之車號DL-7621 號自小貨車無人看管之際
    ，乃持自備鑰匙1 支（未扣案）開啟該車輛車門鎖，進而發
    動電門之方式加以竊取，作為代步工具使用；復於95年10月
    24 日8時許，在桃園縣桃園市縣○路270 號前，利用甲○○
    所有停放於該處之車號7G-1725 號自小貨車之鑰匙未拔下之
    機會，隨即持該鑰匙開啟該車車門並發動電門之方式，加以
    竊取得手；再於95年11月19日3 時許，持客觀上足供兇器使
    用之千斤頂1 台（未扣案），至丙○○所經營位於臺北縣深
    坑鄉○○路○ 段110 號1 樓之振發便利商店，利用夜半無人
    看管之際，以上述千斤頂毀壞該店之鐵捲門（毀損部分未具
    告訴）之方式，進入其內竊取現金新臺幣（下同）2 萬3 千
    元、七星牌香菸50條（價值總計2700 0元）及「約翰走路12
    年」之洋酒48瓶（價值總計29280 元）等物，得手後隨即將
    之轉賣予不詳之人，所得則供己花用殆盡。嗣經乙○○、甲
    ○○及丙○○發覺遭竊後報警處理，並由警在上開失竊尋獲
    之車輛內及便利店失竊現場之飲料空瓶及煙蒂上，分別採得
    唾液檢體，此間經送請鑑驗比對DNA 型別之結果確認與丁○
    ○○之DNA 型別相符，始循線查悉上情。
二、案經臺北縣政府警察局移送臺灣板橋地方法院檢察署檢察官
    偵查起訴。
    理  由
一、上開犯罪事實，業經被告丁○○○迭於警詢時、偵查中及本
    院審理時均坦承不諱，核與被害人乙○○、甲○○及丙○○
    於警詢時所指證財物失竊之情節大致相符，並有現場照片共
    計21張及臺北縣政府警察局98年5 月12日北縣警鑑字第0980
    066139號鑑驗書附卷可稽，足供擔保被告之自白與事實相符
    ，是以本件事證明確，被告竊盜之犯行堪以認定，應依法論
    科。
二、核被告所為，係犯刑法第320 條之竊盜罪及第321 條第1項
    第2 款、第3 款攜帶兇器、毀越安全設備之加重竊盜罪。其
    所犯上開3 次竊盜罪之間，犯意各別，行為互異，應予分論
    併罰之。爰審酌被告前已有多次毒品、竊盜等之前科紀錄，
    素行不佳，且於本案又一再竊取他人車輛及便利商店內之財
    物，惡性不輕，復參酌其犯罪之手段、動機、目的、對社會
    秩序及公共安寧危害程度、被害人所受損害之情節，以及被
    告於事發後已坦承全部犯行，犯後態度尚稱良好等一切情狀
    ，各量處如主文所示之刑，並諭知易科罰金之折算標準，以
    及定其應執行之刑。另查：被告所犯上開3 件竊盜罪之時間
    ，均係於96年4 月24日以前，符合減刑條件，應各依中華民
    國96年罪犯減刑條例第2 條第1 項第3 款之規定，就所宣告
    有期徒刑，減其刑期2 分之1 ，如主文所示，並諭知宣告刑
    及減刑後之易科罰金折算標準。至被告所有供行竊使用之自
    備鑰匙1 支及千斤頂1 台，則均未扣案，且依卷內事證無從
    證明現仍存在而尚未滅失，為免將來執行困難，爰均不予宣
    告沒收，併此敘明。
三、末按「除被告所犯為死刑、無期徒刑、最輕本刑為3年
    以上有期徒刑之罪或高等法院管轄第1 審案件者外，於前條
    第1 項程序進行中，被告先就被訴事實為有罪之陳述時，審
    判長得告知被告簡式審判程序之旨，並聽取當事人、代理人
    、辯護人及輔佐人之意見後，裁定進行簡式審判程序。」刑
    事訴訟法第273 條之1 定有明文。查本件被告所犯上開刑法
    第320 條第1 項、第321 條第1 項第2 款、第3 款之罪，均
    非最輕本刑為3 年以上有期徒刑之罪，且被告於本院98年7
    月30日準備程序進行中，復就被訴之事實為有罪之陳述，經
    告知被告簡式審判程序之旨，被告及公訴人對於本件改依簡
    式審判程序審理亦均表示同意，是本院即依前揭刑事訴訟法
    規定，裁定本件進行簡式審判程序，附此敘明。
據上論斷，應依刑事訴訟法第273之1第1項、第299條第1項前段
，刑法第320 條第1 項、第321 條第1 項第2 款、第3 款、第41
條第1 項前段、第51條第5 款，中華民國96年罪犯減刑條例第2
條第1 項第3 款、第7條、第9 條判決如主文。
本案經檢察官黃明絹到庭執行職務。
中    華    民    國    98    年    8     月    13    日
                      刑事第十九庭
                            法  官  楊仲農
上列正本證明與原本無異。
如對本判決不服，應於送達後10日內，向本院提出上訴狀（應抄
附繕本）告訴人或被害人如對於本判決不服者，應具備理由請求
檢察官上訴，其上訴期間之計算係以檢察官收受判決正本之日期
為準。
                            書記官  陳香君
中    華    民    國    98    年    8     月    18    日
附錄本案論罪科刑之法條：
中華民國刑法第320條
（普通竊盜罪、竊佔罪）
意圖為自己或第三人不法之所有，而竊取他人之動產者，為竊盜
罪，處5 年以下有期徒刑、拘役或 5 百元以下罰金。
意圖為自己或第三人不法之利益，而竊佔他人之不動產者，依前
項之規定處斷。
前2項之未遂犯罰之。
中華民國刑法第321條
犯竊盜罪而有左列情形之一者，處6 月以上、5 年以下有期徒刑
：
一、於夜間侵入住宅或有人居住之建築物、船艦或隱匿其內而犯
    之者。
二、毀越門扇、牆垣或其他安全設備而犯之者。
三、攜帶兇器而犯之者。
四、結夥三人以上而犯之者。
五、乘火災、水災或其他災害之際而犯之者。
六、在車站或埠頭而犯之者。
前項之未遂犯罰之。


司法院資訊處製作；財團法人民間司法改革基金會備份。
